【裁判字號】    90,易,1845
【裁判日期】    900716
【裁判案由】    竊盜
【裁判全文】
臺灣臺中地方法院刑事判決                          九十年度易字第一八四五號
    公  訴  人  臺灣台中地方法院檢察署檢察官
    被      告  甲○○
右列被告因竊盜案件，經檢察官提起公訴（九十年度偵字第九二七六號)，本院判決
如左：
    主  文
甲○○竊盜，累犯，處有期徒刑捌月。
    事  實
一、甲○○曾於民國八十八年間，因犯竊盜罪，經本院判處有期徒刑十月確定，甫於
    同年十二月二十九日執行完畢，猶不知悔改，復意圖為自己不法之所有，於九十
    年四月四日上午十一時五十分許，在臺中市○○區○○路與梅川東路口處，竊取
    停放該處丙○○所有車牌號碼ＮＤ—六四三二號自用小客車內行動電話皮套（內
    有皮套十九個、皮帶二條，價值新台幣一千元），得手後，正欲離去之際，為巡
    邏員警當場查獲。
二、案經臺中市警察局第五分局報告台灣台中地方法院檢察署檢察官偵查起訴。
    理  由
一、訊據被告甲○○矢口否認涉有上開犯行，辯稱：當時被害人車的右側車門本來就
    打開，伊剛好經過，看到一包東西放在車旁，剛好有警察騎機車經過，伊就拿給
    警察，伊是怕這些東西被偷走云云。惟查右揭犯罪事實，業據被告甲○○於警訊
    及偵查中均坦承不諱，核與被害人丙○○指訴之失竊情節相符，並經證人即製作
    筆錄之員警乙○○於本院審理時結證甚明，復有贓物領據一紙、照片三張附卷可
    稽。衡情，被告倘若確未涉案，自無於警訊及偵查中均坦承有此一竊盜犯行之理
    ，是被告上開所辯，顯係事後卸責之詞，不足採信。本件事證明確，被告竊盜犯
    行堪以認定。
二、核被告所為，係犯刑法第三百二十條第一項竊盜罪。查被告曾於八十八年間，因
    犯竊盜罪，經本院判處有期徒刑十月確定，甫於同年十二月二十九日執行完畢，
    有台灣台中地方法院檢察署刑案資料查註紀錄表及台灣高等法院被告全國前案紀
    錄表各一件附卷可按，其於五年內再犯本件有期徒刑以上之罪，為累犯，應依法
    加重其刑。爰審酌被告犯罪之動機、目的、手段、素行不良、所竊物品價值不高
    ，暨犯後於警訊及偵查中均坦承犯行，於本院審理時則矢口否認等一切情狀，量
    處如主文所示之刑，以示懲儆。
據上論斷，應依刑事訴訟法第二百九十九條第一項前段，刑法第三百二十條第一項、
第四十七條，罰金罰鍰提高標準條例第一條前段，判決如主文。
中      華      民      國    九十      年      七      月     十六     日
                         臺灣臺中地方法院刑事第三庭
                             審判長法  官  唐  光  義
                                   法  官  張  智  雄
                                   法  官  黃  炫  中
右正本證明與原本無異。
如不服本判決，應於判決送達後十日內向本院提出上訴狀，上訴於臺灣高等法院臺中
分院( 須附繕本 )。
                                   書記官
中      華      民      國    九十      年      七      月     十八     日
刑法第三百二十條
意圖為自己或第三人不法之所有，而竊取他人之動產者，為竊盜罪，處五年以下有期
徒刑、拘役或五百元以下罰金。
意圖為自己或第三人不法之利益，而竊佔他人之不動產者，依前項之規定處斷。
前二項之未遂犯罰之。


司法院資訊處製作；財團法人民間司法改革基金會備份。
